臺灣臺北地方法院刑事判決
                                     101年度侵訴字第66號
公　訴　人　臺灣臺北地方法院檢察署檢察官
被　　　告　林劍飛



選任辯護人　呂光武律師
上列被告因妨害性自主罪案件，經檢察官提起公訴（101 年度偵
字第11590號），本院判決如下：
    主  文
林劍飛成年人故意對少年犯強制性交罪，處有期徒刑捌年。
    事  實
一、林劍飛係成年人，於民國101年6月2日上午0時許，駕駛車牌
    號碼00甲0000 號自用小客車，自新北市石碇區欲至臺北市
    訪友，途經新北市深坑區埔新街之介新藥局前，見代號0000
    000000號之少女（87年3 月間出生、真實姓名、年籍詳卷，
    下稱A女）行經該處，明知A女係未滿18歲之少年，涉世未深
    ，未有任何防備之心，竟基於強制性交之犯意，藉詞迷路向
     A女搭訕，央求A 女上車為其指路，並佯稱願給予新臺幣（
    下同）1,000元之代價，A女雖有猶豫，惟仍基於幫助指路之
    意而坐上前開自用小客車之副駕駛座，林劍飛見A 女上車後
    ，即藉口欲前往新北市石碇區討債，將該車駛往石碇山區，
    途中林劍飛為減除A女戒心，見A女心情不佳，復佯稱其有女
    兒亦在就讀國中，且ＯＯ與A女相同，可收A女為乾女兒等語，
    並慫恿A女喝酒、抽菸，藉此博取A女之信任後，林劍飛即將
    該車駛至深夜人跡罕見之石碇山區員山子產業道路旁某處，
    並脅迫A 女脫掉衣服，否則不讓A女返家，A女因恐無法回家
    ，不得不全身赤裸，林劍飛即倚仗其成年人之優勢體力強行
    壓制A女，A女復因酒後精神不濟以致對身體之控制能力減弱
    ，致無法強力反抗（尚無證據證明A 女已因酒醉而達於全然
    無法抗拒或不知抗拒之程度），林劍飛遂以此強暴、脅迫之
    方式，違反A女之意願，將其陰莖插入A女之陰道內抽動射精
    ，而對A女為強制性交之行為1 次得逞。嗣林劍飛於對A女為
    上開強制性交行為後，即另交付共5,000元予A女（原先交付
    予A女指路之1 千元，因在車上被A女尿濕而遺失），並駕車
    將A女載回新北市深坑區埔新街附近讓A女下車，欲將其前開
    強制性交A女之行為合理化為與A女間之性交易，然A 女即以
    上開取得之5,000元換取10 元零錢，持之撥打公用電話通知
    代號0000000000A號即其母（真實姓名、年籍詳卷，下稱B女
    ）報警處理，並將剩餘之4,990 元交予警方扣案。員警據報
    後隨即訪查山區，並將林劍飛拘提到案，始知上情。
二、案經A女、B女訴由新北市政府警察局新店分局移送臺灣臺北
    地方法院檢察署檢察官偵查起訴。
    理  由
壹、證據能力部分：
一、內政部警政署刑事警察局101年7月19日刑醫字第0000000000
    號鑑定書（見101年度偵字第11590號卷第84至86頁，下稱刑
    事警察局鑑定書）：本件卷附刑事警察局鑑定書雖係由新北
    市政府警察局新店分局委託該局鑑定，惟此乃因應實務上司
    法警察機關調查中之案件，或有量大或急迫之現實需求，就
    特定案件類型認當然有鑑定之必要者，基於檢察一體之原則
    ，由該管檢察長對於轄區內之案件，以事前概括選任鑑定人
    或囑託鑑定機關（團體）之方式，俾便轄區內之司法警察官
    、司法警察對於調查中之此類案件，得即時送請事前已選任
    之鑑定人或囑託之鑑定機關（團體）實施鑑定，是上開鑑定
    書應視同受承辦檢察官囑託鑑定，鑑定機關所出具之上揭鑑
    定書，為刑事訴訟法第206 條所定之傳聞例外，自有證據能
    力（參見最高法院96年度台上第5298號、95年度台上字第66
    48號判決)。
二、馬偕紀念醫院102年2 月5日馬院醫精字第1010005443號函所
    檢附之精神鑑定意見書（見本院卷二第100至104頁，下稱馬
    偕精神鑑定意見書）：按鑑定之經過及其結果，應命鑑定人
    以言詞或書面報告，刑事訴訟法第206 條第1 項定有明文。
    又法院或檢察官得囑託醫院、學校或其他相當之機關、團體
    為鑑定，或審查他人之鑑定，並準用第203 條至第206 條之
    1 規定，刑事訴訟法第208條第1項亦有明文。查前開馬偕精
    神鑑定意見書係本院囑託馬偕紀念醫院就本件告訴人A 女有
    無創傷後壓力症候群進行鑑定並為心理衡鑑後，而由該院所
    出具者，是該鑑定書既係由本院依職權囑託為鑑定，揆諸前
    揭說明，自屬「法律規定」得為證據者，應有證據能力。
三、本判決所引用之其餘傳聞證據：被告以外之人於審判外之陳
    述，雖不符刑事訴訟法第159 條之1至第159 條之4之規定，
    但經當事人於審判程序同意作為證據，法院審酌該言詞陳述
    或書面陳述作成時之情況，認為適當者，亦得為證據。當事
    人、代理人或辯護人於法院調查證據時，知有第159條第1項
    不得為證據之情形，而未於言詞辯論終結前聲明異議者，視
    為有前項之同意，刑事訴訟法第159條之5定有明文。本判決
    所引用之其餘傳聞證據，均經本院依法踐行調查證據程序，
    當事人於審判程序言詞辯論終結前亦均未異議，本院審酌證
    據資料作成時之情況，並無違法不當及證明力明顯過低之瑕
    疵，且無依法應排除其證據能力之情形，認以之作為證據應
    屬適當，故亦有證據能力。
貳、實體部分：
一、訊據被告林劍飛固不否認有於101年6月2日上午0時許，駕駛
    前開自用小客車，自新北市石碇區欲至往臺北市訪友，途經
    新北市深坑區埔新街之介新藥局前，即下車向行經該處之 A
    女搭訕，嗣搭載A 女至新北市石碇山區員山子產業道路旁某
    處，在車上以其陰莖插入A女陰道內之方式，而對A女為性交
    行為1 次等事實，惟矢口否認有何強制性交犯行，辯稱：伊
    原係欲至臺北市萬華區萬大路訪友，途經新北市深坑區埔新
    街，見A 女穿著白色花點衣服，拉鍊拉到胸部以下，伊就停
    車跟A女搭訕，伊沒有要求A 女指路，而是給A女1,000元請A
    女陪其兜風，A女上車後從深坑至土庫之過程中，伊聽聞A女
    提及係低收入戶、媽媽沒工作、其沒有零用錢且曾被爸爸強
    姦過等情，遂向A女表示：伊不會向A女父親一樣，跟伊性交
    ，伊會給錢等語，並要求A 女全身脫光讓伊摸，伊就給A 女
    2,000元，伊與A女約定以1萬元之代價進行性交易，A女要求
    除伊上開已給之3,000元外，另需再給7,000元，伊即再給 A
    女2,000元，是伊於性交前共給了A女5,000元，剩餘5,000元
    則約定下禮拜再拿到深坑的公園給A女，伊當時與A女一面講
    話一面開了啤酒給A女喝，A女沒有拒絕，後來剛好開到員山
    子產業道路上，因石碇那邊沒有旅社所以就選在該處與A 女
    性交，伊沒有以言語強迫A女脫衣服否則不准其回家，A女是
    自己脫衣服云云。經查：
  ㈠被告於101年6月2日上午0時許，駕駛前開自用小客車，自新
    北市石碇區欲至往臺北市訪友，途經新北市深坑區埔新街之
    介新藥局前，即下車向行經該處之A女搭訕，嗣搭載A女至新
    北市石碇山區員山子產業道路旁某處，在車上以其陰莖插入
    A女陰道內之方式，而對A女為性交行為1 次等情，業為被告
    於本院審理中坦承不諱，核與A 女於警詢、偵查及本院審理
    中所指訴之情節大致相符，並有上開刑事警察局鑑定書1 份
    、現場勘查照片5 張、監視錄影畫面翻拍照片14張在卷可稽
    （見上開偵卷第28至29、56至61、84至86頁、本院彌封證物
    袋），上開事實自先堪認定。
  ㈡被告雖否認有對A 女違犯強制性交犯行，並以前揭情詞置辯
    。惟查：
  ⒈證人A女於警詢、偵查迄至本院審理中均始終指證：101年 6
    月2日上午0時許，伊因心情不好出去散步，在介新藥局門口
    馬路上碰到被告，被告開著車牌號碼00甲0000 號轎車跟伊
    問路，被告說他是南部高雄人，不知道路怎麼走，叫伊上車
    為他指路，伊有猶豫一下，但還是相信他，因為他是南部高
    雄的人，伊想要幫助他，就坐上他的車，他就掏1,000 元給
    伊，說是幫他指路的酬勞，伊沒有想要拿，有跟他說不用，
    但被告一定要伊收。之後被告說他要去石碇討債，把人家欠
    他的錢拿回來，再分4,000 元給伊。接著被告開車到深坑土
    庫的OK便利商店買2 瓶啤酒，他買完酒上車後，要伊喝酒、
    抽菸，伊沒有拒絕他，一整瓶都喝下去，並抽2、3口菸，被
    告問伊讀哪裡、幾歲，伊有回答，被告問及伊家中之情形，
    伊也有跟被告說伊家是低收入戶，媽媽沒工作，伊被父親強
    姦過等語。伊喝酒時，被告邊開車載伊到很山上，伊就跟被
    告說伊要回家，但被告不讓伊回家，一直往被告他家附近的
    山上開，被告並說就算伊想逃，也沒有人會救伊，在石碇荒
    郊野外（比石碇再上去一點的山上）被告的車子上，被告就
    叫伊脫衣服，不然不讓伊回家，且說如果不照著他的話做，
    他要來硬的，伊覺得很害怕，那邊是山上很暗，伊很怕如果
    沒有聽話，就回不了家，被告跟伊都有脫伊的衣服，之後被
    告自己也全身脫光光，並把車門都鎖上，伊裸體手放在胸前
    ，被告叫伊拿開，並把副駕駛座放平，開始把身體壓在伊身
    上，所以伊沒辦法動，當時伊有試著用左手與左腳踢排檔桿
    ，用右手要打開右車門，但因被告壓在伊身上，且當時伊喝
    酒的關係，四肢無力反抗，所以伊都打不開，被告就用他的
    生殖器插入伊的陰道內等語綦詳（見上開偵卷第14頁背面至
    第17頁、第66至68、92至95頁、本院卷二第56至60頁）。參
    以證人A 女前開證述，雖因其尚未滿16歲致無法具結，然衡
    以證人A 女於案發前本與被告素不相識，且無仇怨，若非其
    於事發當時確有無端遭被告強行侵犯其性自主權之情事，應
    無刻意設詞構陷被告之必要，是證人A 女之前開證詞自應有
    相當之可信度。至證人A 女就有關於案發當時其外套、內、
    外褲等身上衣物究係全部何者係由被告脫去，何者係為自己
    脫下乙節，以及被告所購買供其飲用之啤酒係瓶裝或罐裝之
    青島啤酒或海尼根等節，雖其前後指訴情節略有不一，然按
    證人之陳述有部分前後不符，或相互間有所歧異時，究竟何
    者為可採，法院本得依自由心證予以斟酌，非為一有不符或
    矛盾即應認其全部均不可採信，若其基本事實之陳述與真實
    性無礙時，則仍非不得予以採信（最高法院74年台上字第15
    99號判例意旨參照）。查證人A 女前後數次指訴遭被告藉故
    問路而引誘上車後，被告即藉由要求證人A 女喝酒、抽菸並
    詢問其家中狀況之方式卸除證人A 女之心防，後將車子開往
    石碇山區，並在車上脅迫證人A 女脫掉身上衣物，隨即強壓
    證人A 女而為性交行為等重要基本事實既無兩歧，本院考量
    人之記憶每隨時間流逝而漸趨模糊，縱證人A 女就上開係由
    何人脫去其全部或一部之衣物、啤酒之種類等枝微末節之描
    述，或因時間久遠不復記憶而略有不同，仍無礙於其所指訴
    被告整體犯罪情節之認定，是辯護人徒以證人A 女就前開無
    礙整體指訴情節認定之細節證述內容略有出入為由，遽認證
    人A 女之前開指證有何不可採信之處，即非有據。
  ⒉又鑑於性侵害案件本質上具有蒐證不易之隱密性，實無法期
    待被害人能取得直接、明顯之證據，故仍非不得自被害人於
    遭性侵害後所呈現之身心狀況及其他相關情狀（諸如有無創
    傷後壓力症候群、查獲經過等節），推斷被害人所陳遭受性
    侵害之情是否屬實。經本院依職權將A 女送請精神鑑定，鑑
    定結論如下：「⒈心理衡鑑結果：⑴依照本次測驗結果來看，
    被害人的整體智商表現介於同儕中下至臨界邊緣的範圍之間
    ，與97、100 年於他院進行的評估結果相近。⑵依據自陳量
    表的評估，目前被害人有稍高於同儕平均的憂鬱傾向，尤其
    呈現出不喜歡自己、感受到不被喜愛、有自殺意念、睡不好
    等情況。此外近1 個月來仍懷疑有中等至嚴重的創傷後壓力
    症狀表現（特別是在迴避/ 麻木症狀群的部分）。⒉整體而
    言，被害人於鑑定會談過程中，並無表現出哭泣或激動狀況
    ，對於描述本身情緒問題，常呈現過渡理智的反應來迴避痛
    苦，似乎希望讓人感受到其正向改變的部分來逃避討論創傷
    經驗，在家中也表現出與過去不同的行為，例如：和家人互
    動增加，常說冷笑話等；此種反應或許可以用精神分析理論
    中的心裡防衛機轉來解釋其反應；即使如此，仍可於會談中
    發現創傷後壓力症候群的症狀，例如：再度經歷的經驗（惡
    夢、不愉快的畫面出現）使得其睡眠及上課受到影響；被害
    人也會逃避與創傷相關的刺激，除校園心理諮商時的紀錄可
    看出外，被害人用過度理智反應來迴避痛苦、增加與家人互
    動及說冷笑話或許也是避免家人過度關注其創傷經驗；此外
    仍有明顯警醒症狀（失眠、過度驚嚇反應），並伴有功能性
    的身體症狀（腹痛）；都顯示被害人仍未自創傷中恢復。⒊
    此外心裡衡鑑也指出被害人在窗傷後壓力診斷量表（PTDS）
    中迴避/ 麻木症狀群的分項有較明顯的症狀表現。雖然在學
    校心裡輔導紀錄及家人觀察被害人的情緒及行為情形雖然已
    較先前有所進步，但就此次精神鑑定仍發現被害人具有明顯
    創傷後壓力症候群之典型症狀，建議需持續追蹤治療以利復
    原。」，有上開馬偕精神鑑定意見書1 份在卷可稽（見本院
    卷二第101至104頁）。是依上開精神鑑定結果，足見A 女確
    因本件被告之性交行為而產生創傷後壓力症候群之相關症狀
    。辯護人雖仍以：A女於8歲時曾遭其父親性侵，且於97年10
    月16日即經診斷出有創傷後壓力症候群，上開馬偕精神鑑定
    意見書謂A 女現在仍有創傷後壓力症候群症狀，不過係上述
    原有之創傷後壓力症候群未經排除而已，尚不得以此證明A
    女有於101年6月2日遭被告性侵之事實云云置辯。然查：前
    揭馬偕精神鑑定意見書已就A女前曾於8歲時遭其父親性侵，
    復曾於97年間出現創傷後壓力症候群等情，分別於A 女之過
    去生活疾病史摘要及萬芳醫院精神科就醫病歷紀錄摘要欄內
    中詳予記載甚詳（見本院卷二第101 頁），顯然鑑定機關於
    本案鑑定過程中，應已就A 女之上開情形及病狀予以通盤斟
    酌考量，則鑑定機關於本案鑑定結果中既未表明A 女現有之
    創傷後壓力症候群反應，係延續自其前於97年間所經診出之
    創傷後壓力症候群，當難認A女前後2次所遭受之創傷後壓力
    症候群間有何合理關連。況且，該精神鑑定意見書於A 女之
    創傷後壓力診斷量表欄內，復已明載：「創傷事件：被陌生
    人的性侵害（事件發生距今6個月至3年）」（見本院卷二第
    103 頁），則自該精神鑑定意見書所載本次創傷後壓力症候
    群係導因於遭陌生人性侵之創傷事件，且該創傷事件係發生
    於距離鑑定時（101年12月28日）6個月至3 年等情以觀，益
    見A女本次經鑑定出有創傷後壓力症候群之反應，根本與A女
    之前遭父親性侵乙事無涉，確非因其於97年間所受創傷後壓
    力症候群未經排除所致，辯護人徒憑己意，任意就兩不相干
    之事件為不當連結，所辯無非欲為被告脫罪之詞，無足憑取
    。從而，A 女既因本次性侵事件而受有心靈創傷，益徵其所
    一再指訴遭被告以強暴、脅迫之方式違反其意願而為性交等
    節，確屬事實。
  ⒊被告雖辯稱：伊與A 女係約定以10,000元之代價進行性交易
    ，伊於與A女性交前共給了A女5,000元，剩餘5,000元則約定
    下禮拜再拿到深坑的公園給A女云云。經查：
  ⑴證人A女於案發當日有自被告處取得5,000元之情形，業為其
    於警詢、本院審理中證述明確，並為被告所不否認，復經警
    方依法扣得前述4,990 元，有新北市政府警察局新店分局扣
    押物品清單1 紙足憑（見上開偵卷第90頁），此部分之事實
    固堪可認定。惟證人A 女於警詢及本院審理中均已一再證稱
    ：因伊在車上尿急，被告不讓伊去外面上廁所，伊很急就在
    副駕駛座上尿尿，伊被性侵後，被告才說要給伊5,000 元，
    之後被告開車送伊下來，要下車時，因被告原來給伊指路的
    1,000元被伊尿濕了找不到，被告說他只給伊3,000元，伊就
    哭泣，因伊要拿到被告所說5,000 元的數目當作證據，被告
    就又給伊2,000元，伊拿到被告給的5,000 元後，就拿1,000
    元去換零錢，拿10元打電話給媽媽，剩下的錢全部交給派出
    所警察等語屬實（見上開偵卷第16頁、本院卷二第58頁背面
    、第59頁背面至第60頁），復經警方依法扣得前述4,990 元
    ，有新北市政府警察局新店分局扣押物品清單1 紙足憑（見
    上開偵卷第90頁）。依此，證人A 女雖有於案發當日收受被
    告所交付之5,000元（不含被告因要求證人A女上車為其指路
    所給，嗣經證人A女尿濕而遺失之1,000元），然其並非意在
    以之作為其與被告性交易之代價甚明。且按所謂性交易，係
    指發生性行為之一方欲以金錢作為代價以換取他方之性服務
    而言，則性交易之雙方，理應先就性交易之代價於性交前約
    明以保障彼此之權益。惟被告既係於對證人A 女為性交行為
    後始行表達欲給付該等款項之意，亦與常情有異，是尚難僅
    以證人A女於案發當日收受被告5,000元之事實，遽斷其確有
    與被告為性交易之事實。
  ⑵參諸被告於本院審理中自陳：案發當時伊身上有7,000 多元
    ，薪水袋有144,000 元，但那是伊爸爸的癌症救命錢不能使
    用等語（見本院卷二第168頁背面），然其竟與A女約定以超
    過身上所可動用額度之10,000元為代價進行性交易，顯不符
    合常理。且查，觀諸被告就其與A 女何人主動邀約性交易、
    所約定之代價為何以及如何分次支付等節，先於警詢中供稱
    ：伊買完啤酒後，A 女跟伊開價10,000元要跟伊發生關係，
    伊先拿3,000元給她，跟她辦完事再拿7,000元給她，可是辦
    完事伊後悔了，所以只拿2,000 元給她而已云云（見上開偵
    卷第9頁背面）；復於同次警詢時旋改稱：A女收伊3,000 元
    ，拒絕進行性行為，說一定要再7,000 元給她，她才願意與
    伊發生性行為，於是伊就叫A 女脫衣服，她一直不脫，伊後
    來再塞2,000元給她，A女才把衣服脫掉，伊在還沒有侵犯證
    人A女的時候先拿3,000元給她，要與A 女發生關係前又塞了
    2,000元給她，總共是5,000元，不是事後給她的云云（見上
    開偵卷第9 頁背面至第10頁）；後經檢察官向本院聲請羈押
    ，於本院羈押庭訊問時則陳稱：A 女上車後跟伊說她們家是
    低收入戶，伊感覺好像是要跟伊要錢，伊就拿3,000元給A女
    ，伊是想要跟A 女發生關係，（後改稱）伊拿3,000元給A女
    是在深坑區土庫的OK便利商片門口給的，伊有跟A女說這3,0
    00元是要跟她發生關係的代價，A 女跟伊說要10,000元，伊
    有同意要給A 女10,000元當作與其發生性關係之代價，後來
    伊就與A女一邊開車一邊喝酒載著證人A女往石碇區員山子產
    業道路旁的方向走，在路上伊就有再拿2,000元給A女，在與
    A女發生性行為剛射精完抽出陰莖後，A女就向伊要餘款5,00
    0元，伊當時就後悔，跟A 女說沒有辦法付餘款5,000元，最
    多只能給你剛剛已經給的5,000元，A女聽了以後就很不高興
    並不說話，伊就直接開車送A女回到埔新街A女家附近，A 女
    在下車時有再跟伊要餘款5,000元，但伊回答說實在沒有5,0
    00元給她，A女就下車走了云云（見101年度聲羈字第194 號
    卷第5頁背面至第6頁）；其後經檢察官起訴而為本院接押庭
    訊問時復曾改稱：當天伊停車跟A女搭訕，伊有拿1,000元給
    A女麻煩她跟伊一起兜風，是伊主動跟A女說要發生性行為，
    當時伊先拿2,000元給A女，她脫光給伊摸的時候，伊再拿2,
    000元給她拜託讓伊弄進去，A女沒有告訴伊要多少錢才願意
    跟伊發生性行為，是伊自己要拿給她的云云（見本院卷一第
    13頁）；於本院準備程序時又辯稱：伊在深坑區介新藥局前
    主動搭訕A女，A女上車後告訴伊一些家裡私密的事，說被父
    親強姦過，伊說伊就不會這樣，伊性交會付錢，要不要跟伊
    性交，A 女有同意，伊跟她約定5,000元，伊是拿1,000元、
    2,000元、2,000元分次給她，全部都是在性交前給她，本來
    講說10,000元跟A女性交易，後來伊覺得不值得，A女也有同
    意云云（見本院卷二第29頁背面至第30頁）；最終於本院審
    理中再改稱：從深坑到土庫的路上，A 女告訴伊是低收入戶
    、媽媽沒有工作、整天在家看電視，她沒有零用錢且被她的
    爸爸強姦過，伊告訴A 女不會像她的爸爸一樣，伊會給她錢
    ，只要她跟伊在一起、5,000或10,000元都可以，伊叫A女陪
    伊去兜風，A女在上車時就收了伊1,000元，而在從深坑到土
    庫的路程，伊就跟A女說全身脫光讓伊摸，伊就給她2,000元
    ，伊跟A女合意發生性行為之代價是另外再給A女7,000元，A
    女要求另外再給7,000元，伊跟A 女說先給妳2,000元，另外
    5,000元伊下個禮拜再給她，所以A女才叫伊拿到深坑的公園
    去云云（見本院卷二第168 頁），其歷次陳述不僅多有不一
    ，甚或前後矛盾。從而，亦難令人相信被告所辯與A 女係進
    行性交易乙節確與事實相符。
  ⑶又被告就何以選定在地處深山野外之員山子產業道路旁某處
    車上進行性交易乙節，先於本院羈押庭訊問時供稱：伊等之
    所以會開車到石碇區員山子產業道路旁，是伊想說去那裡人
    煙比較稀少，比較不會被人看到，該地點是伊決定要去的云
    云（見101年度聲羈字第194號卷第6 頁）；嗣於起訴後經本
    院訊問時及準備程序中改稱：石碇本來就是多山的地方，那
    邊也沒有旅社，沒有約定要在哪邊性交，剛好開到員山子產
    業道路上，所以將A 女帶到深山在車內為性交易云云（見本
    院卷一第13頁背面、本院卷二第30頁），前後供述復已未盡
    一致。而依證人A 女於偵查中所證述：被告帶伊去被告家附
    近山上，開車進去1個涵洞，到1個很高的山上，都沒有人，
    在很高山上，被告欺負伊之情節（見上開偵卷第68頁），可
    認當時被告對證人A 女為性交行為之地點，實已距離被告位
    於新北市石碇區烏塗窟之住處不遠，本院審酌被告如有意與
    A 女為性交易，復已自新北市深坑區驅車遠赴石碇，其大可
    逕將證人A 女載往自己位於石碇之上開住處或是其他舒適且
    安全之場所進行性交易，何需反將證人A 女載至深山人煙罕
    至之員山子產業道路旁某處，而直接在車上對證人A 女為性
    交行為？益徵被告辯稱其與證人A 女係性交易云云，實非可
    取。
  ⑷況參以A 女有於案發當日因尿急而在被告車上尿尿之情形，
    業經A 女證述如前，復為被告所不爭執，堪認屬實。衡以一
    般社會經驗，如無特殊情況，正常人實不可能因尿急即直接
    在他人之車上尿尿，顯見A 女前開所指訴：被告將車門鎖上
    ，不讓伊下車等情，應屬事實。苟本案果如被告所述其僅係
    與A女性交易而無強制性交，何以被告不願讓A女下車解尿，
    以致A 女在不得已之狀況下逕在被告車上尿尿？實屬匪夷所
    思。是依上開情節，亦適足佐證被告應無與A 女在車上性交
    易之情形。
  ⑸至辯護人雖另質疑A 女向被告此等陌生男子提及曾被自己父
    親強姦過，有暗示性交易之情云云。惟A 女於案發當時僅係
    甫年滿14歲之少女，本即欠缺社會經驗，且依前述馬偕精神
    鑑定意見書之鑑定結果可知，其整體智商表現亦介於同儕中
    下至臨界邊緣範圍之間，且有在與人互動中習慣用討好他人
    來得到肯定之情形存在（見本院卷二第103 頁）。參以卷內
    資料中既尚無積極證據顯示A 女係主動向被告提及自己曾遭
    父親強暴乙節，則衡諸A 女年輕識淺且為邊緣智能之人，對
    他人應較無防備之心，從而，其在面對被告之詢問時被動提
    及上情，經核亦無顯與事理相違之處，自難據此推認A 女有
    何欲與被告進行性交易之情事。
  ⑹綜上各節，被告辯稱其與A 女係性交易云云，所辯不僅多次
    前後不一，且與社會常情不合，顯係其事後卸責之詞，不足
    採信。
  ⒋辯護人固另為被告辯護稱：本件A 女之衣物係自行脫下，被
    告並未使用強制力，且被告事後亦有載A女返回A女住家附近
    ，足見本件應屬合意性交云云。然本院審之本案案發當時已
    屆深夜時分，A 女原僅係為替被告指路而上車，卻遭被告一
    路載至新北市深坑區山上人跡少至之員山子產業道路旁某處
    ，並向其恫稱如不聽話脫去衣物即不讓其返家等語，衡酌 A
    女僅係尚在就讀國中之柔弱少女，與被告成年男子之粗壯身
    軀相較，顯無足夠之抵抗能力，且其孤身在外，黑夜中無法
    明確知悉自己身在何處，復因飲酒而無法全力抵抗，則在該
    等孤立無援之情況下，面對被告脅迫不讓其返家且以龐大身
    軀強行壓制以遂行其性交行為之舉動，縱使係成年女子，若
    率予強行反抗，恐亦反將惹來殺身之禍而難全身而退，更何
    況A女僅係反抗能力薄弱之少女？自難期待A女在此等狀況下
    有何激烈之反抗行動。惟綜合上情及社會通念，於上開情狀
    下，A 女已不得不遵照被告之指示全身赤裸，並進而遭被告
    壓制而為性交行為，其自由意志顯已遭被告前述之強暴、脅
    迫手段所壓抑，被告對A女所為之性交行為係違反A女意願乙
    節，亦屬至明。至於當時A 女之衣物究係全部或一部由其自
    行脫去，抑或由被告直接施以物理上強制力所強行脫下，則
    均不影響被告係強制手段違背A 女意願而為強制性交行為之
    認定。另被告事後雖有載A女返回A女住家附近之事實，然參
    以被告明知自己與A 女並無性交易之情事，業如前述，卻於
    對A 女為性交行為後交付共5,000元予A女，顯然欲以此方式
    將其強制性交A女之行為淡化為其與A女間之性交易，其自不
    可能在此狀況下，逕將A 女棄置於山中或路邊，否則反可坐
    實其確有對A 女強制性交之行為。是以，辯護人此節辯解，
    亦嫌無據。
  ⒌至證人即被告叔叔之前妻丙○○固於本院審理中到庭證稱：
    去年（即101年）下半年不知幾月份某日上午7時許時，警察
    曾到被告之上開住處，問被告是否在家，並說被告犯強姦案
    ，伊說不知道，警車上走下來2個女生說說笑笑，1個穿著睡
    衣約20歲初頭，另外穿著普通衣服的女生胖胖的年紀大一點
    ，好像是中年人，伊想如果是強姦的話為什麼會笑得出來，
    看起來比較小的女生有跟伊說話，說伊跟誰很像，也是笑嘻
    嘻的，之後就直接走向被告停在家門口之車號00甲0000 號
    車子，跟警察說她的包包有在裡面云云（見本院卷二第142 
    頁背面至第145頁）。惟查，本案警方係於101年6月2日案發
    當日上午帶同A 女至被告上開住處進行指認，有本院公務電
    話紀錄5 份及臺北縣（現改制為新北市）政府警察局員警工
    作紀錄簿1 紙在卷可查（見本院卷二第155至160頁），此與
    證人丙○○所證稱之「去年（101 年）下半年」云云，在時間
    上已有些許落差；且觀諸證人丙○○所證述：警察一進門時跟
    伊說有人報案說被告有強姦2 個女生，但伊沒有問警察是不
    是跟他一起去的2 個女生就是遭被告強姦的女生等情（見本
    院卷二第144頁背面），復與本案僅有A 女1位被害人之情節
    不相符合，則證人丙○○所為上開證述內容，是否確屬本案A 
    女至被告住家指認之實際狀況而堪可採信，尚非全無可議之
    處。縱認證人丙○○所言確係屬事實，然A 女既經鑑定機關認
    定確有於本案發生後之6個月內產生明顯之迴避/麻木症狀群
    表現，且其常會呈現過度理智的反應來迴避痛苦，希望藉此
    讓人感受到其正向改變的部分來逃避討論創傷經驗之創傷後
    壓力症候群之表現等情，有前述馬偕精神鑑定意見書附卷可
    參，自不能排除A 女在案發後即已啟動心理之防衛機轉，刻
    意在他人面前表現自己堅強、理性之一面，進而藉由上開迴
    避表現逃避其創傷經驗之可能。是本院無從僅憑證人丙○○上
    述非屬全無疑義之證詞，基於一種對於被害人遭受陌生人性
    侵後，理所當然必定呈現退縮哀傷狀態之刻板印象，據以推
    翻鑑定機關依其專業智識所為A 女於案發後確有創傷後壓力
    症候群之認定，進而對被告為有利之認定。
  ⒍末查，被告係53年間出生之人，而A女則係於87年3月間出生
    ，此有渠等之個人年籍資料各1 紙在卷足憑，是於本案案發
    時，被告係成年人，而A 女固已滿14歲但猶未滿18歲，則屬
    兒童及少年福利與權益保障法第2 條規定所謂之少年。又審
    之證人A 女於警詢中證稱：伊有在車上告訴被告伊14歲等語
    明確（見上開偵卷第16頁背面），被告亦於警詢中供稱其於
    案發時已知悉證人A 女念國中或高中等語（見上開偵卷第10
    頁背面），復於本院延長羈押庭訊問時供承：伊於案發時即
    知悉證人A 女係14歲以上未滿16歲之人，因為看外表就知道
    證人A 女只是1個國中或高中生等語屬實（見101年度偵聲字
    第194號卷第6 頁背面），並於本院審理中就其對證人A女性
    交之行為亦構成刑法第227條第3項對14歲以上未滿16歲女子
    為性交罪乙節坦承不諱；本院再參以證人A 女於本院審理中
    到庭作證時，其外表容貌實屬稚氣未脫，有本院當庭所拍攝
    之彩色照片1 張足憑（詳見本院彌封證物袋），足見身為成
    年人之被告，確係明知A 女為14歲以上未滿18歲之少女，而
    仍對A女為本件強制性交行為無疑。
  ⒎綜上所述，被告已知悉A 女係屬14歲以上未滿18歲之少女，
    竟仍以上開強暴、脅迫之方式違背A女之意願而對A女為強制
    性交行為之事實，實屬灼然，被告及辯護人所辯復均無足採
    ，本案事證明確，被告犯行洵堪認定，應依法論罪科刑。
二、論罪科刑：
  ㈠核被告所為，係犯刑法第221條第1項、兒童及少年福利與權
    益保障法第112條第1項前段之成年人故意對少年犯強制性交
    罪。又被告於案發時為成年人，其故意對是時已滿14歲而未
    逾18歲之A 女為本件強制性交犯行，自有兒童及少年福利與
    權益保障法第112條第1項前段規定之適用，且觀諸該條有關
    至「故意對」兒童及少年「犯罪」者，係對被害人為兒童及
    少年之特殊要件予以加重處罰，乃就犯罪類型變更之個別犯
    罪行為予以加重，當屬刑法分則加重之性質，應成立獨立之
    罪名，是公訴意旨未於起訴罪名敘明本件應成立成年人故意
    對少年犯強制性交罪，即有未洽，然其於起訴事實既已具體
    載明被告對仍屬少年之A 女強制性交之事實，因起訴之基本
    事實同一，本院自得變更起訴法條予以審理，並依法加重其
    刑。
  ㈡爰審酌被告明知A 女雖已年滿14歲，惟仍屬未滿18歲心智未
    臻成熟之少年，竟為逞一己私慾，以指路為名而將涉世未深
    之A 女誘騙上車，嗣即將A女載至深山野外，進而違反A女之
    意願而對A女為強制性交之行為，對A女之身體自主權絲毫未
    予尊重，所為不僅已造成A女身心受創，復可能連帶影響A女
    日後對感情、婚姻或其他親密關係之建立，對A 女之人格發
    展實已造成相當程度之陰影，並已嚴重影響社會治安；又被
    告前因強姦案件，經臺灣臺中地方法院以82年度訴字第2179
    號判決判處有期徒刑7 年確定，復因違反兒童及少年性交易
    防制條例案件，再經臺灣桃園地方法院以88 年度訴字第907
    號判決判處有期徒刑2年確定，上開2案接續執行，甫於95年
    5月3日縮短刑期執行完畢等情（於本案均未構成累犯），有
    臺灣高等法院被告前案紀錄表及上開判決書各1 份足憑，顯
    見被告於已有相類前案犯行遭判刑並經執行完畢之狀況下，
    猶再度違犯本案，實屬不知悔改，上開被告之前科紀錄自應
    納入本案量刑之考量。本院另斟酌被告於犯後雖已坦承有對
    A 女為性交行為之事實，然仍否認有何強制之情，本院並審
    酌被告迄仍未能與A女或其家屬達成和解，彌補A女所受任何
    損害等情，復考量被告之智識程度僅國中肄業，案發當時為
    模板工，月入約50,000元等經濟、生活狀況，暨其犯罪之情
    節、手段以及檢察官請求從重量刑等一切情狀，量處如主文
    所示之刑，以資懲儆。
據上論斷，應依刑事訴訟法第299條第1項前段、第300 條，刑法
第221條第1項，兒童及少年福利與權益保障法第112條第1項前段
，判決如主文。
本案經檢察官曾揚嶺到庭執行職務。
中　　華　　民　　國　 102　　年　　4 　　月　　24　　日
                  刑事第七庭  審判長法　官　雷淑雯
                                    法  官  張詠惠
                                    法  官  許勻睿
上正本證明與原本無異。
如不服本判決應於收受送達後10日內向本院提出上訴書狀，並應
敘述具體理由；其未敘述上訴理由者，應於上訴期間屆滿後20日
內向本院補提理由書（均須按他造當事人之人數附繕本）「切勿
逕送上級法院」。告訴人或被害人如對於本判決不服者，應具備
理由請求檢察官上訴，其上訴期間之計算係以檢察官收受判決正
本之日期為準。
                                    書記官  張鈞雅
中　　華　　民　　國　 102　　年　　4 　　月　　30　　日
附錄論罪科刑所犯法條

中華民國刑法第221條
（強制性交罪）
對於男女以強暴、脅迫、恐嚇、催眠術或其他違反其意願之方法
而為性交者，處3 年以上10年以下有期徒刑。
前項之未遂犯罰之。